# 公司预期持续亏损情况下，递延所得税资产与负债的确认问题。

提问人：105523327 时间：2021-12-15 13:19:40
请教陈版：
以下情况下，公司如何确认递延所得税负债。
背景：A公司是一家高科技公司，当前未弥补亏损额较大，且预期未来较长一段时间仍会因为研发支出加计扣除而处于税务亏损状态，管理层判断公司当前累计亏损不满足递延所得税资产确认条件。
本年末，公司持有的一笔保本型银行理财产品确认了公允价值变动损益 40 万元，产品将在次年 3 月到期。
思路 1 ：上述事项不满足《企业会计准则第 18 号——所得税》第十一条的规定，应确认递延所得税负债，因不满足第十五条的规定，不确认递延所得税资产。
思路 2 ：有另一种观点认为，同上应确认递延所得税负债，同时因收益实现可弥补等额部分亏损，所以应确认等额递延所得税资产。
按思路 1 会导致两年所得税费用分别为正数和负数，与公司实际大额亏损不匹配。
按思路 2 ，次年收益实现时，次年的成本费用会优先抵扣这部分收益，并不会弥补到过去已发生的亏损，确认递延所得税资产似乎并不合理。
但如果依据准则解释 2010 版第十九章第四节的规定，以互抵后的净额（ 0 ）列示递延所得税资产与负债，利润表更易于理解。
两种思路哪种合理呢？

回答人：chenyiwei
应采用主帖中的“思路2”、参考：《中审众环研究 2020 》之“问题2-3-4（当存在应纳税暂时性差异时，是否应对未来可税前弥补的亏损确认递延所得税资产）”、“问题2-3-5（在未来转回时无足够应纳税所得额但有递延所得税负债余额的情况下递延所得税资产的确认问题）”、“问题2-3-6（亏损企业其他综合收益是否需要按扣税后金额列报）”。

提问人：105523327 时间：2021-12-17 14:45:52
谢谢陈版回复。
《中审众环研究 2020 》中有如下分析：
“......由此导致未来经济利益的额外流出，这是确认递延所得税负债的理论依据。但是，在企业处于亏损状态时，由于存在累计未弥补亏损，由应纳税暂时性差异转回所形成的应纳税所得额并未转化为现实纳税义务（即，应纳税额仍然为零）。在此情况下，就是前期亏损起到了抵减该期应纳税所得额的效果，这种情况应理解为是利用了前期未弥补亏损所对应的税款抵减利益，因而这时的可抵扣亏损确实是起到了抵减应纳税额的效果......”
结合本例（与《中审众环研究 2020 》例子类似），次年应纳税暂时性差异转回时，由于次年的税务利润本身是负数，从所得税抵扣顺序来看，这部分盈利应先弥补当年度的成本费用，并未消耗以前年度形成的可抵扣亏损。
在这种情况下，感觉不足以得出“因而这时的可抵扣亏损确实是起到了抵减应纳税额的效果”的结论呢？
谢谢陈版！

回答人：chenyiwei
不论如何，在暂时性差异转回的年度，都不会产生实际的纳税义务，表明还是相应的可抵扣亏损（可能是转回年度的当年亏损，也可能是以前的累计亏损）得到了利用，因此符合确认与亏损相关的递延所得税资产的条件。